【裁判字號】    97,重訴,41
【裁判日期】    971022
【裁判案由】    違反槍砲彈藥刀械管制條例
【裁判全文】
臺灣高雄地方法院刑事判決              97年度重訴字第41號
公  訴  人  臺灣高雄地方法院檢察署檢察官
被      告  甲○○
選任辯護人  張碧華律師
            林石猛律師
            王碩禧律師
上列被告因違反槍砲彈藥刀械管制條例案件，經檢察官提起公訴
（97年度偵字第7848號），本院判決如下：
    主  文
甲○○未經許可，持有可發射金屬具有殺傷力之空氣槍，處有期
徒刑年肆月，併科罰金新臺幣伍萬元，罰金如易服勞役，以新
臺幣貳仟元折算壹日。扣案西班牙GAMO廠製CSI 型空氣長槍（槍
枝管制編號0000000000號）、西班牙GAMO廠製640 型空氣長槍（
槍枝管制編號0000000000號）各壹枝，均沒收；又未經許可，持
有可發射金屬具有殺傷力之空氣槍，處有期徒刑年壹月，併科
罰金新臺幣萬元，罰金如易服勞役，以新臺幣貳仟元折算壹日
。扣案美國DAISY 廠製880 型空氣長槍（槍枝管制編號00000000
00號）壹枝沒收；又未經許可，持有可發射金屬具有殺傷力之空
氣槍，處有期徒刑年貳月，併科罰金新臺幣肆萬元，罰金如易
服勞役，以新臺幣貳仟元折算壹日。扣案空氣槍（槍枝管制編號
為0000000000號，含CO2 大鋼瓶壹瓶壹枝）壹枝沒收；又未經許
可，持有可發射金屬具有殺傷力之空氣槍，處有期徒刑年肆月
，併科罰金新臺幣伍萬元，罰金如易服勞役，以新臺幣貳仟元折
算壹日。扣案空氣槍（槍枝管制編號分別為0000000000號、00
00000000號，另含CO2 小鋼瓶貳拾瓶）貳枝均沒收。應執行有期
徒刑肆年，併科罰金新臺幣拾萬元，罰金如易服勞役，以新臺幣
貳仟元折算壹日。扣案西班牙GAMO廠製CSI 型空氣長槍（槍枝管
制編號0000000000號）及西班牙GAMO廠製640 型空氣長槍（槍枝
管制編號0000000000號）各壹枝、美國DAISY 廠製880 型空氣長
槍（槍枝管制編號0000000000號）壹枝、空氣槍（槍枝管制編號
為0000000000號，含CO2 大鋼瓶壹瓶壹枝）壹枝、空氣槍（槍枝
管制編號分別為0000000000號、0000000000號，另含CO2 小鋼瓶
貳拾瓶）貳枝，均沒收。
    事  實
一、甲○○明知具有殺傷力之手槍、空氣槍（起訴書尚贅載「手
    槍」、「子彈」）等，為槍砲彈藥刀械管制條例所管制之違
    禁物，未經許可不得持有。詎其竟基於持有手槍、空氣槍之
    犯意，在高雄縣鳳山市○○路128 號住處，利用該處電腦設
    備連接網際網路，至不詳之網站，以不詳之代價，於95年2
    月間1 次購入西班牙GAMO廠製CSI 型空氣長槍（槍枝管制編
    號0000000000號，下稱槍枝）、西班牙GAMO廠製640 型空
    氣長槍（槍枝管制編號0000000000號，下稱槍枝）各1 枝
    ；於94年底先後購入美國DAISY 廠製880 型空氣長槍（槍枝
    管制編號0000000000號，下稱槍枝）1 枝1 次、空氣槍（
    槍枝管制編號為0000000000號，下稱槍枝）1 枝1 次、空
    氣槍（槍枝管制編號分別為0000000000號、0000000000 號
    ，依序下稱槍枝、槍枝）2 枝1 次等具有殺傷力之槍枝
    而持有之。嗣於97年3 月6 日上午8 時30分許，經警持搜索
    票前往上開處所與高雄市○○區○○路1 號663 室搜索而當
    場查獲，並扣得前述槍枝、CO2 大鋼瓶1 瓶、CO2 小鋼瓶20
    瓶、銅製喇叭彈2 盒、鉛製喇叭彈1 盒、鋼珠1 包等物。
二、案經臺北市政府警察局移送臺灣高雄地方法院檢察署檢察官
    偵查起訴。
    理  由
壹、證據能力部分：
一、按被告以外之人於審判外之陳述，雖不符前4 條之規定，而
    經當事人於審判程序同意作為證據，法院審酌該言詞陳述或
    書面陳述作成時之情況，認為適當者，亦得為證據。當事人
    、代理人或辯護人於法院調查證據時，知有第159 條第1 項
    不得為證據之情形，而未於言詞辯論終結前聲明異議，視為
    有前項之同意刑事訴訟法第159 條之5 定有明文。
二、查本案卷附搜索、扣押筆錄及扣押物品目錄表均屬員警於職
    務上所製作之紀錄文書，依刑事訴訟法第159 條之4 第1 款
    規定，得為證據。
三、又卷附內政部警政署刑事警察局97年4月16日刑鑑字第09700
    37095 號槍彈鑑定書1 份、臺北市政府警察局槍枝初步檢視
    報告表等，係屬被告以外之人於審判外之陳述，被告及辯護
    人均同意列入證據方法（見本院卷97年6 月9 日審判筆錄第
    3 頁），本院並審酌上開書面陳述均係刑事鑑識人員本於其
    所受槍彈鑑定之專業訓練，依其觀察、檢視本件扣案空氣槍
    、配件後所得結果，而為記載，其陳述之信憑性已獲相當程
    度之擔保，認為適當，得為證據。
貳、實體部分：
一、上揭先後持有6 枝空氣槍等事實，業據被告甲○○於警訊及
    偵審中坦承不諱，且前開槍枝經送請內政部警政署刑事警察
    局鑑定，驗出該等槍枝其中槍枝部分（槍枝管制編號0000
    000000號），係西班牙GAMO廠製CSI 型、口徑4.5MM 空氣長
    槍，槍號04-1C0000000-00 0J，以壓縮彈簧帶動活塞壓縮氣
    體為發射動力，經以鉛彈測試3 次結果，其中鉛彈（直徑4.
    5MM 、重量0.54G） 最大發射速度為207 公尺/ 秒，計算其
    動能為12焦耳，換算其單位面積動能為72焦耳/ 平方公分；
    槍枝部分（槍枝管制編號0000000000號），係西班牙GAMO
    廠製640 型、口徑4.5MM 空氣長槍，槍號2-J04-1C000000-0
    0 ，以彈簧帶動活塞壓縮氣體為發射動力，經以鉛彈測試3
    次，其中鉛彈（直徑4.5MM 、重量0.54G） 最大發射速度為
    170 公尺/ 秒，計算其動能為7.8 焦耳，換算其單位面積動
    能為49焦耳/ 平方公分；槍枝部分（槍枝管制編號000000
    0000號），係美國DAISY 廠製880 型、口徑4.5MM 空氣長槍
    ，以彈簧帶動活塞壓縮空氣為發射動力（可多次折壓），經
    以金屬彈丸測試3 次，其中彈丸（直徑4.5MM 、重量0.38G
    ）最大發射速度為156 公尺/ 秒，計算其動能為4.6 焦耳，
    換算其發射單位面積動能為29焦耳/ 平方公分；槍枝部分
    （槍枝管制編號為0000000000號），係氣體動力式槍枝，以
    外接高壓鋼瓶內氣體為發射動力，經以鉛彈測試3 次，其中
    鉛彈（直徑4.5MM 、重量0.54G） 最大發射速度為336 公尺
    / 秒，計算其動能為30焦耳，換算其單位面積動能為190 焦
    耳/ 平方公分；槍枝部分（槍枝管制編號為0000000000號
    ），係氣體動力式槍枝，以外接高壓鋼瓶內氣體為發射動力
    ，經以金屬彈丸測試3 次，其中金屬彈丸（直徑4.5MM 、重
    量0.21G） 最大發射速度為127 公尺/ 秒，計算其動能為16
    焦耳，換算其單位面積動能為33焦耳/ 平方公分；槍枝部
    分（槍枝管制編號為0000000000號）係氣體動力式槍枝，以
    外接高壓鋼瓶內氣體為發射動力，經以金屬彈丸測試3 次，
    其中彈丸（直徑4.5MM 、重量0.88G） 最大發射速度為169
    公尺/ 秒，計算其動能為12焦耳，換算其單位面積動能為44
    焦耳/ 平方公分。亦即各槍枝之彈丸單位面積動能均已逾足
    以穿入人體皮肉層之20焦耳/ 平分公分及豬隻皮層之24焦耳
    / 平方公分，堪認具有殺傷力甚明，此有該局97年4 月16日
    刑鑑字第0970037095號槍彈鑑定書1 份及照片多張附卷可按
    （見偵卷第54頁至第64頁）。另扣案CO2 大鋼瓶1 瓶，可供
    上述槍枝使用、CO2 小鋼瓶20瓶，可供上述槍枝、使
    用，均係二氧化碳高壓氣體鋼瓶，亦經上開鑑定書暨所附相
    片載明在案，足認可供前開空氣槍動力發射使用無訛。此外
    ，被告係屬有社會經驗之成年人，對於扣案空氣槍係屬具殺
    傷力之管制槍枝一節，自難諉為不知。本件事證明確，被告
    上開非法持有可發射金屬具有殺傷力之空氣槍犯行，均堪認
    定。
二、查西班牙GAMO廠製CSI 型空氣長槍、西班牙GAMO廠製640 型
    空氣長槍、美國DAISY 廠製880 型空氣長槍、空氣槍等，俱
    為槍砲彈藥刀械管制條例第4 條第1 款之空氣槍。核被告甲
    ○○未經許可，無故持有上開6 枝制式空氣槍之行為，均係
    犯槍砲彈藥刀械管制條例第8 條第4 項之未經許可持有可發
    射子彈具有殺傷力之空氣槍罪。又公訴意旨所述未經許可持
    有槍砲彈藥之主要組成零件罪嫌部分，起訴事實及所犯法條
    欄均未敘及被告持有任何槍枝主要組成零件行為或成立犯罪
    ，僅係於犯罪競合關係中敘及，此部分應係誤載。另按未經
    許可持有空氣槍，其持有之繼續，為行為之繼續，亦即一經
    持有槍枝，罪已成立，但其完結須繼續至持有行為終了時為
    止，為實質上一罪，其間法律縱有變更，然其行為既繼續實
    施至新法施行以後，即與犯罪後法律有變更之情形不同，不
    生新舊法比較適用之問題，最高法院95年度臺上字第2250號
    判決意旨參照。是本件被告於94年底、95年2 月間分別持有
    上開6 把空氣槍，其行為雖於持有後即完成，惟其後持有行
    為繼續至本案查獲時即97年3 月6 日方為行為終了，揆諸上
    開說明，自無新舊法比較之問題。而被告先後於94年底一次
    購入槍枝、槍枝，及於95年2 月間一次購入槍枝、槍
    枝，均係以一購入行為同時觸犯2 非法持有可發射金屬具
    有殺傷力之空氣槍罪，為想像競合犯，應分別從一非法持有
    可發射金屬具有殺傷力之空氣槍罪處斷。另被告先後4 次購
    入槍枝之持有行為，犯意各別、行為互殊，應分論併罰。爰
    審酌被告先後非法持有空氣槍，數量多達6 枝，雖對於他人
    之身體、生命及社會治安、社會秩序造成潛在之危險與不安
    ，惟念及其犯後坦承犯行，態度良好，復未持上開空氣槍用
    以犯罪或有何其他不當行為，及參酌被告之犯罪動機、目的
    、手段、所生危害及犯後態度良好頗有悔悟之意，及分別依
    其持有槍枝之數量、殺傷力強度等一切情狀，各量處如主文
    所示之刑，並諭知併科罰金及其易服勞役之折算標準均如主
    文所示，以示儆懲。雖辯護人以被告係為滿足一時收藏興趣
    ，非作為犯罪工具，且犯後態度良好，且平日素行良好，現
    任中鋼操作員，並肩負家中經濟重擔，如科以重刑，被告知
    家庭將毀於一旦，其情顯可憫恕，請求依刑法第59條規定，
    酌減其刑等語。惟按刑法第59條之酌量減輕其刑，必於犯罪
    之情狀，在客觀上足以引起一般同情，認為即予宣告法定低
    度刑期，猶嫌過重者，始有其適用，至於被告無前科，素行
    端正，子女眾多等情狀，僅可為法定刑內從輕科刑之標準，
    不得據為酌量減輕之理由（最高法院51年臺上字第899 號判
    例參照）。查辯護人所引用之理由，均係科刑之理由，復其
    所收藏槍枝數量龐大，扣案槍枝即高達11枝，僅鑑定出其中
    6 枝有殺傷力，有臺北市政府警察局刑事警察大隊扣押物品
    路目錄表在卷可憑（見偵卷第10頁、第18頁），槍枝本係具
    有高度危險性、對於社會治安具有一定危害，為國家所嚴格
    管制者，為一般民眾所得知悉，被告既好於此道，對此自應
    具有高度敏感性，理應謹慎注意，以避免觸法，惟其仍率然
    為之，尚難認其有何顯可憫恕之情，此部分之請求，顯屬無
    據，附此敘明。扣案之槍枝至槍枝共6 把空氣槍，均係
    違禁物；扣案CO2 大鋼瓶1 瓶係前開槍枝之配件、CO2 小
    鋼瓶20瓶，屬前開槍枝、之配件，均與該等槍枝無法分
    離而獨立使用，自應與前開、、空氣長槍併依刑法第
    38 條 第1 項第1 款之規定併宣告沒收。至扣案銅製喇叭彈
    2 盒、鉛製喇叭彈1 盒、鋼珠1 包等物，雖屬被告所有，惟
    因僅有彈頭，不具子彈之功能，非屬違禁物，且非供被告犯
    本件非法持有空氣槍所用或預備之物，亦非因犯本罪所得，
    自不另予宣告沒收。
、無罪部分：
一、移送意旨另以：被告甲○○明知具有殺傷力之空氣槍等，為
    槍砲彈藥刀械管制條例所管制之違禁物，未經許可不得製造
    。詎其竟基於製造空氣槍之犯意，於不詳時間，在高雄縣鳳
    山市○○路128 號住處，利用網路購得彈簧、氣瓶，將所持
    有之前開槍枝、槍枝內之彈簧、槍枝原本使用之氣瓶
    加以更換，改造上揭槍枝、、，憑以製造該玩具槍成
    為可發射子彈具殺傷力之改造槍枝，因認被告之行為，另涉
    犯槍砲彈藥刀械管制條例第8 條第1 項之未經許可製造空氣
    槍罪嫌等語。
二、按犯罪事實應依證據認定之，無證據不得認定其犯罪事實；
    不能證明被告犯罪者，應諭知無罪之判決，刑事訴訟法第15
    4 條第2 項、第301 條第1 項分別定有明文。又事實之認定
    ，應憑證據，如未能發現相當證據，或證據不足以證明，自
    不能以推測或擬制之方法為裁判基礎；且認定犯罪事實所憑
    之證據，雖不以直接證據為限，間接證據亦包括在內，然而
    無論直接證據或間接證據，其為訴訟上之證明，須於通常一
    般之人均不致有所懷疑，而得確信其為真實之程度者，始得
    據為有罪之認定，倘其證明尚未達到此一程度，而有合理之
    懷疑存在而無從使事實審法院獲得有罪之確信時，即應由法
    院為諭知被告無罪之判決，最高法院40年度臺上字第86號、
    76年度臺上字第4986號著有判例可資參照。再者，依刑事訴
    訟法第161 條第1 項規定，檢察官對於起訴之犯罪事實，仍
    應負提出證據及說服之實質舉證責任。倘其所提出之證據，
    不足為被告有罪之積極證明，或其指出證明之方法，無從說
    服法院以形成被告有罪之心證，基於無罪推定之原則，自應
    為被告無罪判決之諭知，此亦有最高法院92年度臺上字第12
    8 號判例意旨可參。
三、按槍砲彈藥刀械管制條例第8 條第1 項製造可發射子彈具有
    殺傷力之槍枝罪之所謂「製造」，除初製者外，尚包括改造
    在內，凡將原不具有殺傷力之槍枝予以加工，致改變其原有
    性能、屬性，使成為可發射子彈具有殺傷力之槍枝即屬之（
    最高法院97年度臺上字第4618號判決參照）。是若行為人係
    基於某種原因，將原本即具殺傷力之槍枝內零件加以更換或
    加工，縱然可使槍枝之殺傷力增強，要與此處所謂之「製造
    」行為有間。又換裝擊發裝置之彈簧或更換不同型式氣瓶，
    可能造成槍枝洩氣裝置之瞬間出氣量不同，而影響彈丸枝發
    射動能，至於影響多大，須實際換裝試射始可得知等語，業
    經內政部警政署刑事警察局函釋在案，有該局97年7 月22日
    刑鑑字第097009 1022 號函附於本院卷足稽。是更換槍枝內
    擊發裝置之彈簧，如因而使原本不具殺傷力之槍枝，成為具
    有殺傷力之槍枝，因已變更槍枝原本之結構強度，係屬改造
    行為固堪認定；惟鋼瓶雖屬空氣槍不可或缺之動力來源，然
    非屬槍枝之結構或主要組成零件，亦非違禁物，僅係槍枝之
    消耗性配件，可獨立存在，一旦用完，即須更換，此種更換
    配件之行為，若因而增加空氣壓縮之強度，致使槍枝動能增
    強，是否即屬改造槍枝行為，並非無疑（一如空氣槍所使用
    之金屬彈丸，亦屬空氣槍所不可或缺之消耗性配件，可獨立
    存在，因材質、重量、形狀等不同，可能導致發射動能有所
    不同，惟更換彈丸之行為，尚難認等同於槍枝改造行為）。
四、公訴意旨認被告甲○○涉有違反槍砲彈藥刀械管制條例第8
    條第1 項之未經許可製造槍枝罪嫌，無非以：(1)被告之自白
    ；(2)臺北市政府警察局刑事警察大隊蒐證照片及扣押物品目
    錄表；(3)臺北市政府警察局槍枝初步檢視報告表、臺北市政
    府警察局槍枝初步檢視照片；(4)內政部警政署刑事警察局槍
    彈鑑定書）97年4 月16日刑鑑字第0970037095號）等資為論
    據。然訊據被告甲○○固不否認持有本件具有殺傷力之3 把
    槍枝，並曾更換其零件等事實，惟辯稱：鋼瓶係消耗品，換
    成大鋼瓶係因不必常替換小鋼瓶較省事，不知其大小會影響
    射擊速度等語。辯護人則以：被告單純更換彈簧、鋼瓶與造
    成槍枝殺傷力並無關聯，且被告並無改造之主觀犯意，更換
    彈簧係為避免零件生銹，更換大鋼瓶亦不構成改造行為，鑑
    定報告無辦法證明被告是把不具殺傷力槍枝改造為有殺傷力
    ，根據罪疑惟輕，請諭知被告無罪等語為被告辯護。經查：
  (一)被告於前揭時、地，購得彈簧、氣瓶，將所持有之前開槍枝
    、槍枝內之彈簧、槍枝上之氣瓶加以更換，更換後之
    槍枝確具有殺傷力等情，業經被告於本院審理中供承在卷，
    復有臺北市政府警察局刑事警察大隊蒐證照片及扣押物品目
    錄表、臺北市政府警察局槍枝初步檢視報告表、臺北市政府
    警察局槍枝初步檢視照片、內政部警政署刑事警察局槍彈鑑
    定書97年4 月16日刑鑑字第0970037095號（見警卷第8 頁至
    第9 頁、第15頁、第22頁至第31頁，偵卷第54頁至第64頁）
    等在卷足憑，核與被告之供述相符，上開事實均足堪認定。
  (二)本件公訴意旨所載3 把槍枝，經被告更換彈簧、鋼瓶後，鑑
    定結果，確實具有殺傷力，如前所述。惟於被告更換彈簧或
    鋼瓶前，是否原本不具殺傷力，就槍枝部分，被告陳稱：
    因扣案槍枝需要裝上另一固定器後，才能裝上小鋼瓶，而
    該固定器經警搜索後，業經扣案等語（見本院97 年9月4 日
    準備程序筆錄第2 頁），再經本院調取全部扣案物品逐一檢
    視，並無被告所稱之扣案固定器，亦有前揭臺北市政府警察
    局刑事警察大隊蒐證照片及扣押物品目錄表在卷足稽（見偵
    卷第10頁、第18頁），復經本院就槍枝更換鋼瓶部分送請
    內政部警政署刑事警察局就大、小CO2 鋼瓶替換前後，是否
    具有殺傷力進行鑑定，該局覆以：送驗槍枝係以外接高壓鋼
    瓶內氣體為發射動力，其發射方式為以洩氣撞鐵後退撞擊高
    壓鋼瓶後洩氣發射彈丸，故無法以同案送鑑小型CO2 高壓鋼
    瓶裝填測試使用等語，有該局97年7 月22日刑鑑字第097009
    1022號函附於本院卷足稽；至槍枝、槍枝部分，亦經被
    告陳稱：舊的彈簧已丟棄等語（見本院卷97年10月8 日審判
    筆錄第5 頁），是均無從將本件起訴意旨所稱經改造之槍枝
    、槍枝、槍枝更換彈簧或鋼瓶前之狀態進行鑑定，以
    查明該等槍枝於更換前是否具有殺傷力。復被告稱：在換鋼
    瓶、彈簧之前槍枝不知有無殺傷力，且所更換之彈簧，係同
    一型槍枝使用的等語（見本院卷97年10月8 日審判筆錄第5
    頁），是就公訴意旨所認，被告是否將原本不具殺傷力之前
    揭3 枝空氣槍，改造為具有殺傷力乙節，尚屬無從證明。
  (九)綜上，本件被告所持有之前揭3 枝空氣槍，於換裝彈簧及鋼
    瓶後固然具有殺傷力，已如前述，惟於換裝彈簧及鋼瓶前是
    否原本不具殺傷力，因換裝前之彈簧、小鋼瓶固定器業已丟
    棄或遺失，無從就其換裝彈簧、鋼瓶前是否具有殺傷力加以
    認定，是被告換裝彈簧之行為，縱屬改造，惟此改造行為，
    是否使原本不具殺傷力之槍枝成為具有殺傷力，尚屬無從證
    明，揆諸前揭二、三之說明，依罪疑惟輕之原則，尚不得以
    被告持有曾經換裝彈簧、鋼瓶之具有殺傷力空氣槍，即遽認
    被告涉有製造空氣槍罪責。此外，公訴人對於犯罪事實，應
    提出證據及說服之實質舉證責任，倘其提出證明之方法，無
    從說服法院以形成被告有罪之心證，基於無罪推定原則，自
    應為無罪之諭知；茲本件公訴人並未提出適合於證明被告上
    開製造空氣槍犯罪事實之積極證據，並說明其證據方法與待
    證事實之關係，本院依卷內訴訟資料，復已逐一剖析，參互
    審酌，認被告上開行為，尚屬犯罪不能證明，揆諸前揭判例
    意旨及說明，被告製造空氣槍之行為應屬不能證明，惟公訴
    意旨認被告所犯上開製造空氣槍罪，與非法持有空氣槍罪間
    ，前者係後者之高度行為，二者具有裁判上一罪關係，爰不
    另為無罪諭知。
據上論斷，應依刑事訴訟法第299 條第1 項前段、槍砲彈藥刀械
管制條例第8 條第4 項、刑法第11條前段、第42條第3 項、第55
條、第51條第5 款、第7 款、第38條第1 項第1 款，判決如主文
。
本案經檢察官呂建興到庭執行職務。
中    華    民    國    97    年    10    月    22    日
              刑事第二庭  審判長法  官  簡志瑩
                                法  官  王參和
                                法  官  呂明燕
以上正本證明與原本無異。
如不服本判決應於收受本判決後10日內向本院提出上訴書狀，並
應敘述具體理由，如未敘述上訴理由者，應於上訴期間屆滿後20
日內補提理由書狀於本院（均須按他造當事人之人數附繕本）「
切勿逕送上級法院」。
中    華    民    國    97    年    10    月    23    日
                                書記官  陳瓊芳
附錄本案論罪科刑法條全文
槍砲彈藥刀械管制條例第8條
未經許可，製造、販賣或運輸鋼筆槍、瓦斯槍、麻醉槍、獵槍、
空氣槍或第4 條第1 項第1 款所定其他可發射金屬或子彈具有殺
傷力之各式槍砲者，處無期徒刑或5 年以上有期徒刑，併科新臺
幣1 千萬元以下罰金。
未經許可，轉讓、出租或出借前項所列槍枝者，處5 年以上有期
徒刑，併科新臺幣1 千萬元以下罰金。
意圖供自己或他人犯罪之用，而犯前二項之罪者，處無期徒刑或
7年以上有期徒刑，併科新臺幣 1 千萬元以下罰金。
未經許可，持有、寄藏或意圖販賣而陳列第1 項所列槍枝者，處
3 年以上10年以下有期徒刑，併科新臺幣700 萬元以下罰金。
第1項至第3項之未遂犯罰之。


司法院資訊處製作；財團法人民間司法改革基金會備份。
